

#### **PERFIL**

Médico cirujano que cuenta con experiencia laboral en el ámbito administrativo hospitalario, con enfoque humanitario en bienestar de la salud de las personas. Comprometida con la mejora continua de la salud de los pacientes y la implementación de prácticas médicas innovadoras y éticas.

# **EDUCACIÓN**

UNIVERSIDAD PRIVADA SAN JUAN BAUTISTA 2015 – 2023 Médico Cirujano

### **CONTACTO**

dcsantistebanlara@gmail.com (51)930425078

#### **IDIOMAS**

Inglés – nivel básico Quechua – nivel intermedio Lenguaje de señas peruano – nivel intermedio Portugués – nivel avanzado

# **OFIMÁTICA**

Word Power Point Excel

# DIANA CAROLINA SANTISTEBAN LARA

CMP 109660

### **EXPERIENCIA LABORAL**

## SISTEMA DE ADMINISTRACIÓN HOSPITALARIA SAC

JULIO 2023 - NOVIEMBRE 2023

Apoyo administrativo en actualización de historias clínicas de manera remota para la sede Miraflores.

# INTERNADO MÉDICO INSTITURO NACIONAL DE SALUD EL NIÑO - BREÑA

NOVIEMBRE 2022 - MARZO 2023

Apoyo al personal médico en las áreas de medicina pediátrica, cirugía, traumatología y ginecología.

### SISTEMA DE ADMINITRACIÓN HOSPITALARIA SAC

SEPTIEMBRE 2024 - ACTUALIDAD

Apoyo administrativo en actualización de historias clínicas de manera remota para la sede Miraflores.

# FORMACIÓN COMPLEMENTARIA

# **CURSO TALLER DE PERFIL DE INVESTIGADOR**

Febrero 2022 | SOCEMUNT - ASOCIEM USS - SOCEMVI - SCIEMVE

### **CURSO TÓPICOS EN EMERGENCIA**

Abril 2022 | Federación Peruana de Estudiantes de Medicina Humana

# **CURSO TALLER ELABORACIÓN DE CURRICULUM VITAE**

Mayo 2022 | Escuela Profesional de Medicina Humana Universidad Privada San Juan Bautista

### ALIMENTACIÓN SALUDABLE EN LOS ADULTOS MAYORES

Mayo 2022 | CPAIS SOCIEMUCV PIURA

### **TUTORIAL INYECTABLES**

Mayo 2022 | Escuela de Salud Rebagliati

# CONFERENCIA VIRTUAL HIPERTENSIÓN ARTERIAL EN EL PRIMER NIVEL DE ATENCIÓN

Mayo 2022 | Programa Yachaywasi Net de la Escuela Profesional de Medicina Humana Universidad Privada San Juan Bautista

#### CONFERENCIA VIRTUAL MANEJO DE ÚLCERA PÉPTICA

Septiembre 2022 | Programa Yachaywasi Net de la Escuela Profesional de Medicina Humana Universidad Privada San Juan Bautista

# 1ER CONGRESO CIENTÍFICO INTERNACIONAL MULTIDISCIPLINARIO EL PODER DEL CAMBIO: VENTANA DE OPOTUNIDADES PARA UN FUTURO SOSTENIBLE – UPSJB 2022

Octubre 2022 | Vicerrectorado de Investigación y Responsabilidad Social de la Universidad Privada San Juan Bautista

# CURSO DE ACTUALIZACIÓN EN ANESTESIOLOGÍA Y MEDICINA PERIOPERATORIA

Diciembre 2022 | Hospital Santa Rosa

# CAPACITACIÓN MEDIDAS DE BIOSEGURIDAD Y PREVENCIÓN DE VIH-SIDA, TBC, SARS COV2 Y VIRUS SÍMICA

Enero 2023 | Escuela Profesional de Medicina Humana Universidad Privada San Juan Bautista

# CAPACITACIÓN DE BIOSEGURIDAD: VIH-SIDA, TBC, SARS COV-2 Y VIRUELA SÍMICA

Enero 2023 | Escuela Profesional de Medicina Humana Universidad Privada San Juan Bautista

### CAPACITACIÓN INDUCCIÓN EN LA PROMOCIÓN DE SALUD MENTAL

Enero 2023 | Escuela Profesional de Medicina Humana Universidad Privada San Juan Bautista

### 3AS JORANADAS VIRTUALES DE LABORATORIO CLÍNICO

Enero 2023 | Colegio Mexicano de Ciencias de Laboratorio Clínico y EduLabC

#### XXII CURSO DE INFECTOLOGÍA 2024

Marzo 2024 | Facultad de Medicina de la Universidad Nacional Mayor de San Marcos

## **CURSO NACIONAL DE SALUD MENTAL COMUNITARIA**

Marzo 2024 | Instituto de capacitación, evaluación y desarrollo profesional

# MONITOREO DOMICILIARIO DE LA PRESIÓN ARTERIAL PROMOVIENDO LA AUTOMEDICIÓN

Marzo 2024 | Organización Panamericana de la Salud

# HIPERTENSIÓN ARTERIAL: ¿POR QUÉ ESTAMOS COMO ESTAMOS?

Marzo 2024 | Campus Virtual IntraMed

# XXIX CURSO DE FISIOPATOLOGÍA CLÍNICA 2024

Marzo 2024 | Facultad de Medicina de la Universidad Nacional Mayor de San Marcos

# HABILIDADES BLANDAS PARA EL TRABAJO EN EQUIPO: ¿CÓMO REFORZAR LAS HABILIDADES BLANDAS EN TU EQUIPO DE TRABAJO?

Abril 2024 | Grupo Educativo Capacítate Perú

# WEBINAR: LA IMPORTANCIA DE LOS PROGRAMAS Y PROYECTOS SOCIALES PARA TRASFORMAR VIDAS

Abril 2024 | Escuela de Posgrado de la Universidad Continental

#### **DENGUE: LO QUE HOY NECESITAMOS SABER**

Abril 2024 | Campus Virtual IntraMed

#### CURSO VIRTUAL DIAGNÓSTICO Y MANEJO CLÍNICO DEL DENGUE

Abril 2024 | Organización Panamericana de la Salud

# IMPROVING CONCOMITANT CHRONIC VENOUS DISEASE (CVED) ABD DIABETES MELLITUS (DM) TYPE 2 PATIENT CARE

Agosto 2024 | Xpeer MedEd SL